【裁判字號】    97,交簡上,66
【裁判日期】    970716
【裁判案由】    公共危險
【裁判全文】
台灣屏東地方法院刑事判決      97年度交簡上字第66號
上  訴  人  甲○○
即  被  告
上列上訴人因公共危險案件，不服本院97年度交簡字第363 號中
華民國97年4 月30日刑事簡易判決（97年度撤緩偵字第57號），
提起上訴，本院判決如下：
    主  文
上訴駁回。
甲○○緩刑貳年，緩刑期間付保護管束。並應向公庫支付新臺幣
陸萬元。且應向檢察官指定之公益團體、地方自治團體或社區提
供壹佰小時之義務勞務。
    事實及理由
一、本件經本院審理結果，認原審以被告確實有酒醉駕車之公共
    危險犯行，依刑法第185 條之3 之規定，判處被告有期徒刑
    6 月，如易科罰金以新台幣2 千元折算一日，經核無不當，
    應予維持，本院認定之事實、依據之證據及理由均與第一審
    判決所認定相同，均引用之。
二、被告甲○○上訴意旨略以：其對於原審之認事、用法及量刑
    均無意見，惟現已深知悔悟，且因經濟困難，請求給予宣告
    緩刑等語。
三、另查，上訴人即被告前未曾受刑之宣告，素行尚稱良好，有
    臺灣高等法院被告前案紀錄表可稽，其犯本案後，於偵查中
    原經檢察官同意於繳交4 萬元予公庫或檢察官指定之團體及
    接受法治教育一次後，予以緩起訴處分，惟因未能依限繳交
    而被撤銷緩起訴，有其偵訊筆錄可憑，且其尚有父母待奉養
    ，業據其提出戶口名簿為證，茲念其僅因一時失慮，致罹刑
    典，其經此偵、審教訓後，應知所警惕，信無再犯之虞，爰
    宣告緩刑2 年，以啟自新。然審酌被告前揭所為乃破壞交通
    安全秩序，雖未造成實害，然為促使其日後得以知曉尊重法
    治之觀念，本院乃認除前開緩刑宣告外，另有賦予被告一定
    負擔之必要，爰併審酌檢察官當庭之建議（向公庫捐款8 萬
    元及義務勞務100 小時），命其向公庫捐款6 萬元，併予諭
    知被告應向執行檢察官指定之公益團體、地方自治團體或社
    區提供100 小時之義務勞務（被告當庭表示同意上開附帶之
    條件），以發揮附條件緩刑制度之立意及避免短期自由刑執
    行所肇致之弊端，以期符合本件緩刑目的，並依刑法第93條
    第1 項第2 款之規定，宣告於緩刑期內付保護管束，俾資矯
    正，以觀後效。
據上論斷，應依刑事訴訟法第455 條之1 第1 項、第3 項、第
364 條、第368 條，刑法第74條第1 項第1 款、第2 項第4 款、
第5 款、第93條第1 項第2 款，判決如主文。
本案經檢察官李賜隆到庭執行職務。
中    華    民    國    97    年    7     月    16    日
          刑事第四庭  審判長  法  官  莊鎮遠
                              法  官  王以齊
                              法  官  王炳人
以上正本證明與原本無異。
不得上訴。
中    華    民    國    97    年    7     月    16    日
                              書記官  王鵬勝


司法院資訊處製作；財團法人民間司法改革基金會備份。
